【裁判字號】    91,簡上,313
【裁判日期】    920620
【裁判案由】    傷害
【裁判全文】
臺灣高雄地方法院刑事判決                     九十一年度簡上字第三一三號
    上  訴  人  丙○○
    即  被  告
右上訴人因傷害案件，不服臺灣高雄地方法院高雄簡易庭九十一年度簡字第六五四號
中華民國九十一年十一月十四日第一審判決（聲請簡易判決處刑案號：臺灣高雄地方
法院檢察署九十一年度偵字第一九九六六號），提起上訴，本院判決如左：
    主  文
原判決撤銷。
丙○○傷害人之身體，處拘役肆拾日，如易科罰金，以參佰元折算壹日。
    事  實
一、丙○○於民國九十年九月二十五日二十二時許，在高雄縣旗山鎮鼓山國小前，擺
    攤販賣甘蔗時，因與丁○○就傷害和解一事（即丁○○夫婿洪順天毆打丙○○）
    ，發生口角，竟基於傷害之犯意，持削甘蔗用之甘蔗刀，往丁○○手部劃去，致
    丁○○受有左手背部規則裂傷（三點二公分Ｘ○點二公分、二點一公分Ｘ○點二
    公分）。
二、案經丁○○訴由臺灣高雄地方法院檢察署檢察官聲請簡易判決處刑。
    理  由
一、訊據被告丙○○否認有何傷害犯行，辯稱：伊未持甘蔗刀劃傷告訴人丁○○，係
    告訴人持小刀割傷自己等語。經查：
  (一)被告於警訊、偵查及本院審理時均表示：告訴人係持所有小刀傷害自己等語【詳
    九十一年三月十一日警訊筆錄、九十一年五月十六日訊問筆錄（他字卷內）及本
    院九十二年六月六日審判筆錄】，是就告訴人傷害之原因，被告雖否認係其所致
    ，但告訴人確於現場受傷之事實，被告則不否認。又證人即告訴人友人乙○○於
    本院證稱：告訴人與被告發生口角後，被告持甘蔗刀追告訴人，告訴人左手就流
    血、有傷痕等語（詳本院九十二年二月二十四日訊問筆錄）；而證人即被告友人
    甲○○另於原審證陳：被告、告訴人發生口角，之後就有追逐行為，當時未見到
    刀子（即甘蔗刀），告訴人有受傷，但不知傷痕何來等語（九十一年十月三十日
    訊問筆錄，原審卷第二十頁）。準此，證人乙○○、甲○○就被告是否持甘蔗刀
    部分，雖證述不一致，惟就告訴人於現場受傷之事實，則證陳相符。因告訴人受
    傷之事實，告訴人、被告、證人乙○○、甲○○所陳核屬一致，故此部分之事實
    ，堪以認定。
  (二)爰審酌上情，並參以被告持甘蔗刀劃傷告訴人左手之事實，業據證人乙○○證
    述明確（詳前述筆錄）。核與證人即高雄縣政府警察局旗山分局建國派出所員警
    戊○○亦於本院證稱：告訴人受傷害案件係伊受理，在派出所時，確實見到告訴
    人受傷，但傷口已包紮完畢，當時告訴人表示與被告吵架時，被削甘蔗之刀子劃
    傷，而被告則陳述不小心持刀將告訴劃傷等語相符（詳本院九十二年五月二十三
    日訊問筆錄）。又告訴人受有左手背部規則裂傷（三點二公分Ｘ○點二公分、
    二點一公分Ｘ○點二公分），而該傷痕係疑似利器類兇器所致等情，亦有李純一
    診所九十年九月二十六日（純）字第三六三號驗傷診斷書在卷可稽（詳發查卷）
    。就傷痕位置、兇器種類部分，亦與證人乙○○證述吻合。證人甲○○固於本
    院證陳：甘蔗刀係被告削甘蔗之用，被告、告訴人爭吵時，因伊已將甘蔗刀收起
    來，故被告未持甘蔗刀等語（詳本院九十二年三月三十一日訊問筆錄）。然就甘
    蔗刀為何人收起來一事，證人甲○○於警、偵訊及原審調查時，並未為上開陳述
    ；且告訴人係因和解之事而找被告商談，期間雖有爭執，但並無傷害被告之意思
    ，處此情形及現場目光焦點均在於被告、告訴人間下，證人甲○○豈會注意甘蔗
    刀何在，並預將甘蔗刀收起，是其證詞，尚難採信。另就告訴人是否持小刀劃
    傷自己等情，因該小刀並未扣案，且在場證人乙○○、甲○○亦未陳述及此，在
    無證據下，尚難為被告有利之認定。從而，本院認被告所辯，應與事實不符，其
    持甘蔗刀劃傷告訴人左手之事實，堪以認定。
二、核被告丙○○所為，係犯刑法第二百七十七條第一項之普通傷害罪。審酌被告僅
    因與告訴人口角，即持甘蔗刀劃傷告訴人，行為實屬不當，但念及告訴人所受傷
    害輕微，及告訴人已當庭表示不願追究被告犯行（詳本院九十二年二月十四日訊
    問筆錄）等一切情狀，量處如主文所示之刑，併諭知易科罰金之折算標準。又甘
    蔗刀一支，固為被告所有供犯傷害罪所用之物，惟未扣案，雖無證據證明業已滅
    失，然為免執行困難，爰不宣告沒收之。
四、原審認被告罪證明確，予以論罪科刑，固非無見，惟因告訴人嗣於本院表示不願
    追究被告犯行，而被告亦當庭向告訴人致歉，被告犯後態度並非不佳，原審不及
    審酌，量刑顯然過重，容有未洽。上訴人上訴意旨，否認犯罪，指摘原判決不當
    ，雖無理由，惟原判決既有可議之處，自應由本院予以撤銷改判。
據上論斷，應依刑事訴訟法第四百五十五條之一第三項、第三百六十九條第一項前段
、第三百六十四條、第二百九十九條第一項前段，刑法第二百七十七條第一項、第四
十一條第一項前段，罰金罰鍰提高標準條例第一條前段、第二條，判決如主文。
中      華      民      國    九十二    年      六      月    二十      日
                                  臺灣高雄地方法院刑事第一庭
                                      審判長法官  林水城
                                            法官  楊智守
                                            法官  方百正
右正本證明與原本無異。
不得上訴。
                                           書記官 張金蘭
中    華    民    國      九十二      年      六      月      二十      日
附錄本判決論罪科刑法條全文：
中華民國刑法第二百七十七條
傷害人之身體或健康者，處三年以下有期徒刑、拘役或一千元以下罰金。
犯前項之罪因而致人於死者，處無期徒刑或七年以上有期徒刑；致重傷者，處三年以
上十年以下有期徒刑。


司法院資訊處製作；財團法人民間司法改革基金會備份。
